臺灣高等法院高雄分院刑事判決　　　　 96年度上易字第997號
上　訴　人　臺灣高雄地方法院檢察署檢察官
被　　　告　乙○○
上列上訴人因被告竊盜案件，不服臺灣高雄地方法院96年度易字
第1157號中華民國96年8 月22日第一審判決（起訴案號：臺灣高
雄地方法院檢察署96年度偵字第6361號），提起上訴，本院判決
如下：
    主  文
原判決撤銷。
乙○○攜帶兇器竊盜，累犯，處有期徒刑捌月，減為有期徒刑肆
月，如易科罰金，以新臺幣壹仟元折算壹日。鋼鋸片支及老虎
鉗壹支沒收。
    事  實
一、乙○○前因違反臺灣地區與大陸地區人民關係條例，經臺灣
    高雄地方法院以93年度訴字第669 號判處有期徒刑5 月，其
    入監服刑後，嗣於民國94年4 月25日執行完畢出監。仍不知
    悔改，於96年2 月3 日上午10時30分許，意圖為自己不法之
    所有，駕駛車牌號碼OJX-532 號重型機車，攜帶其所有客觀
    上足以危害人之生命身體，依社會通常觀念可供兇器使用之
    之鋼鋸片3 支及老虎鉗1 支，在高雄縣田寮鄉○○路8 號前
    之豬舍，徒手竊取甲○○所有置之於地之價值約新臺幣1,76
    0 元之錏管製欄杆6 支，得手後置諸機車腳踏板上，正欲駕
    駛機車離去之際，為甲○○發覺報警當場查獲。扣押屬其所
    有預備供竊盜犯罪所用之鋼鋸片3 支及老虎鉗1 支。
二、案經甲○○訴由高雄縣政府警察局湖內分局報請臺灣高雄地
    方法院檢察署檢察官聲請簡易判決處刑。
    理    由
壹、程序方面：
一、按被告以外之人（包括證人、鑑定人、告訴人、被害人及共
    同被告等）於審判外之陳述雖不符刑事訴訟法第159 條之1
    至之4 等四條之規定，而經當事人於審判程序同意作為證據
    ，法院審酌該言詞陳述或書面陳述作成時之情況，認為適當
    者，亦得為證據；當事人、代理人或辯護人於法院調查證據
    時，知有刑事訴訟法第159 條第1 項不得為證據之情形，而
    未於言詞辯論終結前聲明異議者，視為有前項之同意，刑事
    訴訟法第159 條之5 定有明文。立法意旨在於傳聞證據未經
    當事人之反對詰問予以核實，原則上先予排除。惟若當事人
    已放棄反對詰問權，於審判程序中表明同意該等傳聞證據可
    作為證據；或於言詞辯論終結前未聲明異議，基於尊重當事
    人對傳聞證據之處分權，及證據資料愈豐富，愈有助於真實
    發見之理念，且強化言詞辯論主義，使訴訟程序得以順暢進
    行，上開傳聞證據亦均具有證據能力。本件證人即告訴人甲
    ○○於警詢之陳述及贓物領據1 紙，雖屬傳聞證據，惟被告
    及檢察官於原審及本院準備程序均明示同意作為證據，本院
    審酌前開陳述作成時之情況均屬正常，其他證據之取得，亦
    無不法，且與本案相關之待證事實具有關連性，認為適當，
    應得為證據。自具有證據能力。
二、傳聞法則乃對於被告以外之人於審判外之言詞或書面陳述，
    亦即針對被告以外之人於審判外以言詞或書面所為之供述證
    據而為規範。扣案物品鋼鋸片3 支及老虎鉗1 支，係以物品
    之存在本身做為證明事實之證據；卷附現場蒐證照片多幀，
    乃以科學、機械之方式，對於所拍攝內容所為忠實且正確之
    記錄，上開物品、照片在性質上亦非供述證據，無刑事訴訟
    法第159 條第1 項規定之適用。
貳、實體方面：
一、訊據上訴人即被告直承於96年2 月3 日上午10時30分許，駕
    駛車牌號碼OJX-532 號重型機車，攜帶其所有之鋼鋸片3 支
    及老虎鉗1 支，在高雄縣田寮鄉○○路8 號前之豬舍，徒手
    竊取甲○○所有置之於地之價值約新臺幣1,760 元之錏鐵製
    欄杆6 支，得手後置諸機車腳踏板上，正欲駕駛機車離去之
    際，為甲○○發覺報警當場查獲。復據被告於原審法院審理
    中坦承不諱（見原審卷第16頁、第47頁），核與告訴人甲○
    ○於警詢時及原審法院審理中證述之情節相符，並有贓物領
    據1 紙、照片10張（見警卷第18-23 頁）。按被告之自白，
    非出於強暴、脅迫、利誘、詐欺、疲勞訊問、違法羈押或其
    他不當方法，且與事實相符者，得為證據，刑事訴訟法第15
    6 條第1 項定有明文。亦即被告之自白係出於自由意思，且
    與事實相符者，即有證據能力，被告迭次自白，均係出於自
    由意志，自得採為本件判決之基礎。由上揭各證據資料研析
    ，足認被告之自白核與事實相符，本件事證明確，被告犯行
    均堪以認定。
二、按刑法上所謂兇器，其種類並無限制，凡客觀上對於人之生
    命、身體、安全構成威脅，具有危險性之兇器均屬之，且祇
    須行竊時攜帶此種具有危險性之兇器為已足，並不以攜帶之
    初有行兇之意圖為必要（最高法院79年度台上字第5253號判
    例意旨參照）。被告駕駛重型機車，攜帶其所有客觀上足以
    危害人之生命身體，依社會通常觀念可供兇器使用之之鋼鋸
    片3 支及老虎鉗1 支，在高雄縣田寮鄉○○路8 號前之豬舍
    ，竊取甲○○所有置之於地之價值約新臺幣1,760 元之錏管
    製欄杆6 支，係犯刑法第321 條第1 項第3 款之加重竊盜罪
    。證人即告訴人甲○○於原審法院審理時結證稱「未目睹被
    告曾持扣案之鐵鋸板3 支，鋸斷其所有之鉛製欄杆」等情，
    （見原審卷第31頁）。惟如照片所示之鋼鋸片及老虎鉗，無
    非破壞金屬製品之利器，爾來一般竊盜犯，亦無不利用類此
    工具破壞金屬製品之設施而竊之，況刑法第321 條第1 項第
    3 款之加重竊盜罪，係於行竊之際，攜帶客觀上足以危害人
    之生命身體，依社會通常觀念可供兇器使用之工具，即屬之
    ，並不以已利用該兇器為竊盜或行兇之工具為必要，雖經原
    審法院當庭勘驗該扣案之鋸非老虎鉗，未發見殘留金屬碎屑
    等情，此正與被告係竊取置之於地之錏管製欄杆6 支之情相
    符。被告前因違反臺灣地區與大陸地區人民關係條例，經臺
    灣高雄地方法院以93年度訴字第669 號判處有期徒刑5 月確
    定，於94年4 月25日執行完畢出監。有臺灣高等法院被告前
    案紀錄表及臺灣高雄地方法院檢察署刑案資料查註紀錄表各
    1 份在卷可參，其受有期徒刑之執行完畢後，5 年以內再故
    意犯本件有期徒刑以上之罪，為累犯，應依刑法第47條第1
    項規定加重其刑。
四、原審依普通竊盜罪為科刑之判決，不無違誤，檢察官上訴意
    指摘原判決此部分不當，為有理由，應由本院撤銷改判，審
    酌被告係累犯，年青力壯，卻不思以勞力謀生，不尊重他人
    財產權而不勞而獲為本件竊盜犯行，已對他人造成財產損害
    ，惟考量其所竊得之財物業經被害人領回，犯罪所生危害降
    低，及其從事之職業、所受教育程度、家庭經濟狀況勉持等
    其他一切情狀，量處有期徒刑8 月。被告之犯罪時間在96年
    4 月24日以前，所犯刑法第321 條第1 項第3 款之罪，符合
    中華民國96年罪犯減刑條例第2 條第1 項第3 款減刑之要件
    ，爰依同條例第7 條規定於審判時減其宣告刑二分之一為有
    期徒刑4 月，併依法諭知如易科罰金，以新台幣壹仟元折算
    壹日之折算標準。扣案屬被告所有，預備供竊盜犯罪所用之
    鋼鋸片3 支及老虎鉗1 支，依刑法第38條第1 項第2 款沒收
    之。
據上論斷，應依刑事訴訟法第369 條第1 項前段、第364 條、第
299 條第1 項前段，刑法第321 條第1 項第3 款、第47條第1 項
、第41條第1 項前段、第38條第1 項第2 款，刑法施行法第1 條
之1 ，中華民國96年罪犯減刑條例第2 條第1 項第3 款、第7 條
、第9 條，判決如主文。
本案經檢察官劉玲興到庭執行職務。
中　　華　　民　　國　　96　　年　　12　　月　　11　　日
                  刑事第二庭  審判長法  官  林正雄
                                    法  官  黃壽燕
                                    法  官  陳啟造
以上正本證明與原本無異。
不得上訴。
中　　華　　民　　國　　96　　年　　12　　月　　11　　日
                                    書記官  彭筱瑗
附錄本判決論罪之法條：
中華民國刑法第321條第1項
（加重竊盜罪）
犯竊盜罪而有左列情形之一者，處 6 月以上、 5 年以下有期徒
刑：
一  於夜間侵入住宅或有人居住之建築物、船艦或隱匿其內而犯
    之者。
